【裁判字號】    98,易,1778
【裁判日期】    981116
【裁判案由】    詐欺
【裁判全文】
臺灣臺北地方法院刑事判決              98年度易字第1778號
公  訴  人  臺灣臺北地方法院檢察署檢察官
被      告  乙○○
上列被告因詐欺案件，經檢察官聲請簡易判決處刑（98年度偵字
第769 號、第4111號、第5611號）及移送併辦（臺灣屏東地方法
院檢察署98年度偵字第3671號、臺灣新竹地方法院檢察署98年度
偵字第3757號、臺灣士林地方法院檢察署98年度偵字第4744號、
臺灣臺北地方法院檢察署98年度偵字第14331 號、臺灣臺北地方
法院檢察署98年度偵字第17949 號、第17950 號、第17951 號、
第17952 號、第17953 號、臺灣彰化地方法院檢察署98年度偵字
第6051號、臺灣臺北地方法院檢察署98年度偵字第18383 號），
本院認為不宜逕以簡易判決處刑（98年度簡字第1997號），改依
通常程序審理，於本院準備程序進行中，被告先就被訴事實為有
罪之陳述，經合議庭裁定由受命法官獨任進行簡式審判程序，判
決如下：
    主  文
乙○○幫助意圖為自己不法之所有，以詐術使人將本人之物交付
，處有期徒刑陸月，如易科罰金，以新臺幣壹仟元折算壹日。緩
刑年，緩刑期間付保護管束，並應向檢察官指定之政府機關、
政府機構、行政法人、社區或其他符合公益目的之機構或團體，
提供貳佰小時之義務勞務。
    事  實
一、乙○○可預見陌生人無故要求使用伊名義之金融帳戶，可能
    幫助他人遂行詐欺犯罪，竟因經濟拮据，仍不違背其本意，
    基於幫助他人詐欺取財之未必故意，於民國97年9 月19日，
    透過MSN 即時通訊結識真實姓名年籍不詳、自稱「劉光宇」
    之成年男子後，於97年9 月23日，約定以新臺幣（下同）6
    千元之代價，將其前申請設立之中華郵政股份有限公司永吉
    郵局帳戶（帳號：0000000-0000000 號）、中國信託商業銀
    行永吉分行帳戶（帳號：0000000000000000號）及遠東商業
    銀行臺北逸仙分行帳戶（帳號：00000000000000000 號）之
    存摺、提款卡，以快遞方式寄送至臺中市朝馬客運站給「劉
    光宇」，再告知提款卡密碼，供「劉光宇」及其他不詳之人
    使用。嗣某不詳之人基於意圖為自己不法所有之犯意，分別
    於附表所示時間，以附表所示方式，詐騙如附表所示子○○
    、辰○○、癸○○、丙○○、壬○○、寅○○、甲○○、巳
    ○○、己○○、游鍇銓、庚○○、戊○○、吳珮華、丁○○
    、辛○○、丑○○、卯○○，迨子○○等17人依指示不詳之
    人指示，前往自動櫃員機操作轉帳如附表所示金額匯入乙○○出租之前揭3 帳戶後，旋遭不詳之人提領一空，致子○○
    等17人受有財產上損害。嗣子○○等17人發覺款項遭轉出，
    始知受騙，分別報警循線查悉上情。
二、案經子○○訴由臺北縣政府警察局三峽分局、辰○○訴由臺
    北縣政府警察局新店分局、癸○○訴由臺北市政府警察局信
    義分局移請臺灣臺北地方法院檢察署檢察官偵查並聲請簡易
    判決處刑，及(一)己○○訴由屏東縣政府警察局屏東分局移請
    臺灣屏東地方法院檢察署檢察官移送併辦；(二)游鍇銓訴由彰
    化縣政府警察局員林分局移請臺灣彰化地方法院檢察署檢察
    官呈請臺灣高等法院檢察署令轉臺灣新竹地方法院檢察署檢
    察官移送併辦；(三)庚○○訴由臺北縣政府警察局汐止分局移
    請臺灣士林地方法院檢察署檢察官移送併辦；(四)丙○○訴由
    臺北市政府警察局信義分局移請臺灣臺北地方法院檢察署檢
    察官移送併辦；(五)壬○○訴由屏東縣警察局屏東分局移請臺
    灣屏東地方法院檢察署呈請臺灣高等法院檢察署令轉臺灣臺
    北地方法院檢察署檢察官移送併辦；(六)戊○○訴由臺東縣警
    察局刑事警察大隊移請臺灣臺北地方法院檢察署檢察官移送
    併辦、巳○○訴由臺中市警察局第二分局、吳珮華訴由臺中
    縣警察局第三分局、丁○○訴由臺中縣警察局第四分局、寅
    ○○訴由臺中縣警察局第五分局移請臺灣臺中地方法院檢察
    署呈請臺灣高等法院檢察署令轉臺灣臺北地方法院檢察署檢
    察官移送併辦；(七)丁○○、辛○○、壬○○、丑○○訴由彰
    化縣警察局彰化分局移請臺灣彰化地方法院檢察署檢察官移
    送併辦；(八)甲○○、己○○、巳○○、庚○○、卯○○訴由
    臺北縣政府警察局金山分局移請臺灣臺北地方法院檢察署檢
    察官移送併辦，本院認為不宜逕以簡易判決處刑，改依通常
    程序審理，於本院準備程序進行中，乙○○先就被訴事實為
    有罪之陳述，經合議庭裁定由受命法官獨任進行簡式審判程
    序。
    理  由
一、前揭犯罪事實，訊據被告乙○○於警詢、偵訊時承認將前揭
    3 帳戶郵寄給不詳男子「劉光宇」，再告知提款卡密碼，因
    而得款6 千元花用等情（見板檢98年度偵字第57號卷第46至
    47頁、北檢98年度偵字第769 號卷第28至29頁、併辦三士檢
    98年度偵字第4744號卷第113 至115 頁、併辦六北檢98年度
    偵字第4737號卷第58至59頁、併辦八北檢98年度偵字第1838
    3 號卷第5 至8 頁），並提出伊與「劉光宇」在MSN 對話記
    錄、快遞送件單為證（見板檢98年度偵字第57號卷第48至65
    頁、第71頁、北檢98年度偵字第769 號卷第30至78頁、併辦
    三士檢98年度偵字第4744號卷第116 頁、併辦六北檢98年度
    偵字第4737號卷第60頁、本院卷第42至73頁），且向本院坦
    白認罪（見本院卷第19頁反面、第22頁反面、第85頁反面、
    第89頁反面、第94頁），復經被害人子○○、辰○○、癸○○、丙○○、壬○○、寅○○、甲○○、巳○○、己○○、
    游鍇銓、庚○○、戊○○、吳珮華、丁○○、辛○○、丑○○、卯○○證述如附表所示遭不詳之人詐騙轉帳之經過明確
    （見板檢98年度偵字第57號卷第3 頁至反面、北檢98年度偵
    字第4111號卷第9 至10頁、北檢98年度偵字第769 號卷第4
    至6 頁、併辦一屏東縣警察局卷、併辦二彰化縣警察局員林
    分局卷、併辦三士檢98年度偵字第4744號卷第5 至6 頁、併
    辦四北檢98年度偵字第14331 號卷第4 至6 頁、併辦五屏東
    縣警察局卷、併辦六北檢98年度偵字第4737號卷第6 至7 頁
    、臺中縣警察局第二分局卷、臺中縣警察局第三分局卷、臺
    中縣警察局第四分局卷、臺中縣警察局第五分局卷、併辦七
    彰化縣警察局彰化分局卷、併辦八北檢98年度偵字第18383
    號卷第23頁、第29至30頁），且有子○○提出之拍賣付款證
    明、得標通知信、辰○○提出之郵政匯款執據、癸○○提出
    之自動櫃員機交易明細表、己○○提出之郵政國內匯款執據
    、拍賣網站資訊、游鍇銓提出之土地銀行中港分行存摺明細
    、游鍇銓向奇摩拍賣網站檢舉詐騙之列印資料、庚○○提出
    之台新銀行自動櫃員機交易明細表、奇摩拍賣網站列印資料
    、丙○○提出之合作金庫銀行自動櫃員機交易明細表、壬○○提出之臺灣銀行網路銀行交易明細表、奇摩拍賣購買證明
    、成功拍賣商品通知信、丁○○提出之郵局帳戶存摺內頁明
    細、奇摩拍賣網站之拍賣網頁、辛○○提出之郵局帳戶存摺
    內頁明細、丑○○提出之郵政自動櫃員機交易明細表、巳○○提出之郵政自動櫃員機交易明細表、奇摩拍賣交易通知信
    、拍賣網站資訊、吳珮華提出之郵政國內匯款執據、寅○○
    提出之郵政自動櫃員機交易明細表、戊○○提出之郵政存簿
    儲金簿內頁交易明細、郵政自動櫃員機交易明細表、帳號an
    gel117244 、yawan 1023之IP位址、卯○○提出之郵政自動
    櫃員機交易明細表、郵政存簿儲金簿內頁交易明細附卷足憑
    （見板檢98年度偵字第57號卷第10至13頁、北檢98年度偵字
    第4111號卷第17頁、北檢98年度偵字第769 號卷第7 頁、併
    辦一屏東縣警察局卷、併辦二彰化縣警察局員林分局卷、併
    辦三士檢98年度偵字第4744號卷第10頁、第83至100 頁、併
    辦四北檢98年度偵字第14331 號卷第17頁、併辦五屏東縣警
    察局卷、併辦六北檢98年度偵字第4737號卷第13至14、15、
    16至28頁、臺中縣警察局第二分局卷、臺中縣警察局第三分
    局卷、併辦七彰化縣警察局彰化分局卷、併辦八北檢98年度
    偵字第18383 號卷第32頁），關於被告前揭3 帳戶之交易資
    料，則有中華郵政股份有限公司臺北郵局97年10月20日北營
    字第0970903595號函附開戶申請資料、印鑑卡、客戶歷史交
    易清單、97年10月31日北營字第0970903754號函檢附開戶申
    請資料、印鑑卡、未印摺交易明細、已印摺交易明細、存簿
    變更資料、97年12月10日北營字第0970904273號函檢附開戶
    申請資料、印鑑卡、客戶歷史交易清單、97年10月20日北營
    字第0970903593號函檢附開戶申請資料、印鑑卡、客戶歷史
    交易清單、97年10月13日北營字第0970903478號函檢附開戶
    申請資料、印鑑卡、未印摺交易明細、已印摺交易明細、存
    簿變更資料、合作金庫商業銀行97年11月3 日合金總電字第
    0970037303號函檢覆被告帳戶提領現金情形、中國信託商業
    銀行股份有限公司97年10月21日中信銀集作字第97511532號
    函附開戶資料、帳戶歷史交易查詢、遠東國際商業銀行97年
    11月3 日（97）遠銀財富字第1265號函檢附被告帳戶之存摺
    往來明細分戶帳、開戶申請書、申請登錄單、個人基本資料
    、97年11月4 日（97）遠銀詢字第0000039 號函檢附被告帳
    戶之存摺往來明細分戶帳、開戶申請書、申請登錄單、個人
    基本資料、97年10月28日（97）遠銀詢字第0000007 號函檢
    附客戶基本資料查詢、開戶申請書、申請登錄單、個人基本
    資料、存摺往來明細分戶帳在卷足憑（見板檢98年度偵字第
    57號卷第20至23頁、北檢98年度偵字第4111號卷第28至31頁
    、第32至33頁、北檢98年度偵字第769 號卷第8 至10頁、併
    辦一屏東縣警察局卷、併辦二彰化縣警察局員林分局卷、併
    辦三士檢98年度偵字第4744號卷第11至14頁、併辦四北檢98
    年度偵字第14331 號卷第8 至10頁、併辦五屏東縣警察局卷
    、併辦六北檢98年度偵字第4737號卷第29至34頁、臺中縣警
    察局第二分局卷、臺中縣警察局第三分局卷、臺中縣警察局
    第四分局卷、臺中縣警察局第五分局卷、併辦七彰化縣警察
    局彰化分局卷、併辦八北檢98年度偵字第18383 號卷第33至
    36頁），是被告任意性之自白，有前揭各項證據足資佐證，
    堪認與事實相符，可以採信。綜上，本案事證明確，被告以
    6 千元代價出租3 帳戶、幫助不詳之人遂行如附表所示17件
    詐騙犯行，洵堪認定，應予依法論罪科刑。
二、查被告僅交付存摺、提款卡及密碼予真實姓名年籍不詳之成
    年男子「劉光宇」，而對其後某姓名年籍不詳之人之詐欺犯
    行提供助力，並無共同實施詐欺犯行之犯意聯絡或行為分擔
    ，亦即，被告所實施者，非屬詐欺犯行之構成要件行為，應
    為幫助犯。是核被告所為，係刑法第339 條第1 項詐欺取財
    罪之幫助犯，應依正犯之刑減輕之。至「劉光宇」及其他姓
    名年籍不詳之人，雖有利用被告出租之帳戶遂行附表所示17
    件詐欺財物之犯罪，惟既均未緝獲到案說明，究為1 人化名
    單獨犯罪或為數人犯罪，無從認定，縱為數人犯罪，尚查無
    證據可證渠等就附表所示17件詐欺行為，有何犯意聯絡或行
    為分擔。故就正犯部分，僅以單獨正犯論，而不以共同正犯
    相繩，附此說明。又被告以1 行為同時出租3 帳戶，幫助不
    詳之人遂行如附表所示17件詐欺取財犯行，觸犯數罪名，侵
    害附表所示17位被害人之財產法益，為想像競合犯，應依刑
    法第55條規定，以1 幫助詐欺取財罪論斷。爰審酌：(一)被告
    銜研究所肄業之高學歷，可預見素未謀面之陌生人「劉光宇
    」無故要求租用帳戶，極有可能幫助他人遂行詐欺犯罪，竟
    貪圖6 千元之租金，郵寄3 個帳戶予「劉光宇」，致附表所
    示17位被害人受有財產上損害，無從追償；(二)惟附表所示各
    被害人受騙金額非鉅，且被告年紀猶輕，因埋首碩士論文寫
    作而經濟拮据，受「劉光宇」金錢誘惑，一時失慮，犯罪後
    尚能坦白認罪，深表後悔，並已與附表編號12所示之被害人
    戊○○達成和解，還款8 千元予戊○○等一切情狀，認為檢
    察官求刑為適當（見本院卷第94頁），爰量處如主文之刑。
    至刑法第41條關於易科罰金之規定，於被告行為後，即98年
    1 月21日修正公佈，並自98年年9 月1 日施行，惟係增訂第
    2 項至第7 項，原第2 項則移列第8 項，至於第1 項並無修
    正，故無比較新舊法之必要，爰依現行刑法第41條第1 項前
    段規定，諭知被告得易科罰金之折算標準。再查，被告前未
    曾受有期徒刑以上刑之宣告，有臺灣高等法院被告前案紀錄
    表在卷足徵，被告研究所肄業，刻正埋首碩士論文之寫作，
    因經濟拮据，一時失慮致罹刑典，信被告經此偵審程序及論
    罪科刑之教訓後，當知所警惕而無再犯之虞，本院認前開宣
    告之刑，以暫不執行為適當，併予宣告緩刑3 年，以啟自新
    。復查被告行為後，刑法第74條於98年6 月10日修正公佈，
    自98年9 月1 日施行，惟係將原第2 項第5 款之「公益團體
    、地方自治團體或社區」修正為「政府機關、政府機構、行
    政法人、社區或其他符合公益目的之機構或團體」，僅文字
    修正，應逕適用修正後刑法第74條第2 項第5 款之規定，而
    無比較新舊法之必要。基此，並斟酌被告之學歷，本院認為
    命被告向檢察官指定之政府機關、政府機構、行政法人、社
    區或其他符合公益目的之機構或團體提供200 小時之義務勞
    務，適與被告之犯行相當，爰併予諭知被告於緩刑期內付保
    護管束，並命為如主文所示之義務勞務，以資警惕。
據上論斷，應依刑事訴訟法第452 條、第273 條之1 第1 項、第
299 條第1 項前段，刑法第30條第1 項、第2 項、第339 條第1
項、第55條、第41條第1 項前段、第74條第1 項第1 款、第2 項
第5 款、第93條第1 項第2 款，刑法施行法第1 條之1 ，判決如
主文。
本案經檢察官葉芳秀到庭執行職務。
中    華    民    國    98    年    11    月    16    日
                  刑事第六庭  法  官  林晏如
上正本與原本無異。
如不服本判決，應於判決送達後10日內，向本院提出上訴狀。
                              書記官  楊盈茹
中    華    民    國    98    年    11    月    17    日
附錄本案論罪科刑法條全文：
中華民國刑法第339條
意圖為自己或第三人不法之所有，以詐術使人將本人或第三人之
物交付者，處5 年以下有期徒刑、拘役或科或併科1 千元以下罰
金。
以前項方法得財產上不法之利益或使第三人得之者，亦同。
前二項之未遂犯罰之。
中華民國刑法第30條
幫助他人實行犯罪行為者，為幫助犯。雖他人不知幫助之情者，
亦同。
幫助犯之處罰，得按正犯之刑減輕之。
附表：
┌──┬───┬────┬──────────┬─────────┬─────┬─────┐
│編號│被害人│時    間│詐            術    │帳              戶│  金  額  │  備  註  │
│    │      │        │                    │                  │（新臺幣）│          │
├──┼───┼────┼──────────┼─────────┼─────┼─────┤
│１  │子○○│97.9.24 │上網標得物品後，依指│中華郵政股份有限公│  20,000元│本案      │
│    │      │        │示匯款，未收到所標得│司永吉郵局帳號    │          │          │
│    │      │        │之物品              │0000000-0000000號 │          │          │
├──┼───┼────┼──────────┼─────────┼─────┼─────┤
│２  │辰○○│97.9.24 │上網標得物品後，依指│中華郵政股份有限公│   5,000元│本案      │
│    │      │        │示匯款，未收到所標得│司永吉郵局帳號    │          │          │
│    │      │        │之物品              │0000000-0000000號 │          │          │
├──┼───┼────┼──────────┼─────────┼─────┼─────┤
│３  │癸○○│97.9.24 │佯稱其網路購物扣款有│中國信託商業銀行永│  29,983元│本案      │
│    │      │        │誤，需依指示至ATM 自│吉分行            │          │          │
│    │      │        │動櫃員機操作處理扣款│0000000000000000號│          │          │
│    │      │        │問題，至其陷於錯誤，│                  │          │          │
│    │      │        │即依指示至提款機操作│                  │          │          │
│    │      │        │匯款                │                  │          │          │
╞══╪═══╪════╪══════════╪═════════╪═════╪═════╡
│４  │丙○○│97.9.24 │佯稱先前網路購物之付│中國信託商業銀行永│共56,975元│併辦（四）│
│    │      │        │款方式設定有誤，致其│吉分行            │          │          │
│    │      │        │陷於錯誤，至合作金庫│0000000000000000號│          │          │
│    │      │        │銀行之自動櫃員機依指│                  │          │          │
│    │      │        │示操作，匯款至該帳戶│                  │          │          │
├──┼───┼────┼──────────┼─────────┼─────┼─────┤
│５  │壬○○│97.9.24 │基於詐欺取財之犯意，│遠東國際商業銀行臺│   9,000元│併辦（五）│
│    │      │        │在奇摩拍賣網站上以帳│北逸仙分行        │          │併辦（七）│
│    │      │        │號kon_cc 刊 登佯稱販│00000000000000000 │          │          │
│    │      │        │賣英國速立達小徑折疊│號                │          │          │
│    │      │        │車之訊息，使其陷於錯│                  │          │          │
│    │      │        │誤，得標後依指示匯款│                  │          │          │
│    │      │        │，而未收到所標得之物│                  │          │          │
├──┼───┼────┼──────────┼─────────┼─────┼─────┤
│６  │寅○○│97.9.24 │詐騙集團於雅虎奇摩拍│中華郵政股份有限公│   8,000元│併辦（六）│
│    │      │        │賣網站拍賣HTC 牌型號│司臺北永吉郵局    │          │          │
│    │      │        │TouchDiamond手機，陳│000-00000000000000│          │          │
│    │      │        │俊豪得標並匯款      │號                │          │          │
├──┼───┼────┼──────────┼─────────┼─────┼─────┤
│７  │甲○○│97.9.24 │詐騙集團用雅虎奇摩拍│中華郵政股份有限公│   7,500元│併辦（八）│
│    │      │        │賣網站張貼不實之商品│司臺北永吉郵局    │          │          │
│    │      │        │拍賣廣告，使甲○○陷│000-00000000000000│          │          │
│    │      │        │於錯誤而下標購買    │號                │          │          │
├──┼───┼────┼──────────┼─────────┼─────┼─────┤
│８  │巳○○│97.9.25 │詐騙集團於雅虎奇摩拍│中華郵政股份有限公│   3,800元│併辦（六）│
│    │      │        │賣網站以handsome6822│司臺北永吉郵局    │          │併辦（八）│
│    │      │        │8 申請帳號，並登入雅│000-00000000000000│          │          │
│    │      │        │虎奇摩拍賣網站拍賣數│號                │          │          │
│    │      │        │位相機，致巳○○得標│                  │          │          │
│    │      │        │並匯款              │                  │          │          │
├──┼───┼────┼──────────┼─────────┼─────┼─────┤
│９  │己○○│97.9.25 │於電腦網路上刊登不實│中華郵政股份有限公│   3,000元│併辦（一）│
│    │      │        │販賣相機之訊息，致使│司永吉郵局        │          │併辦（八）│
│    │      │        │其下單購買，嗣後未收│000-00000000000000│          │          │
│    │      │        │到貨物              │號                │          │          │
├──┼───┼────┼──────────┼─────────┼─────┼─────┤
│１０│游鍇銓│97.9.25 │上網標得物品，匯款後│中華郵政股份有限公│   5,550元│併辦（二）│
│    │      │        │未收到所得標之物品  │司永吉郵局        │          │          │
│    │      │        │                    │000-00000000000000│          │          │
│    │      │        │                    │號？              │          │          │
├──┼───┼────┼──────────┼─────────┼─────┼─────┤
│１１│庚○○│97.9.25 │於雅虎奇摩拍賣網站，│中華郵政股份有限公│   3,500元│併辦（三）│
│    │      │        │刊登拍賣「墾丁凱撒飯│司永吉郵局        │          │併辦（八）│
│    │      │        │店住宿券」等不實訊息│000-00000000000000│          │          │
│    │      │        │，使其陷於錯誤，依指│號                │          │          │
│    │      │        │示匯款，然未收到所標│                  │          │          │
│    │      │        │得之物品            │                  │          │          │
├──┼───┼────┼──────────┼─────────┼─────┼─────┤
│１２│戊○○│97.9.25 │詐騙集團於雅虎奇摩拍│遠東國際商業銀行臺│   8,000元│併辦（六）│
│    │      │        │賣網站盜用蔣明倫申請│北逸仙分行        │          │          │
│    │      │        │之angel17244帳號，並│00000000000000000 │          │          │
│    │      │        │登入雅虎奇摩拍賣網站│號                │          │          │
│    │      │        │ASUS牌Eee PC型號1000│                  │          │          │
│    │      │        │H 之10 吋 筆記型電腦│                  │          │          │
│    │      │        │，致戊○○得標並匯款│                  │          │          │
├──┼───┼────┼──────────┼─────────┼─────┼─────┤
│１３│吳珮華│97.9.25 │詐騙集團於雅虎奇摩拍│中華郵政股份有限公│   4,900元│併辦（六）│
│    │      │        │賣網站拍賣手機，致吳│司臺北永吉郵局    │          │          │
│    │      │        │佩華得標並匯款      │000-00000000000000│          │          │
│    │      │        │                    │號                │          │          │
├──┼───┼────┼──────────┼─────────┼─────┼─────┤
│１４│丁○○│97.9.25 │詐騙集團於雅虎奇摩網│遠東國際商業銀行臺│  25,000元│併辦（六）│
│    │      │        │站盜用林雅婉申請之ya│北逸仙分行        │          │併辦（七）│
│    │      │        │wan1023 帳號，並登入│00000000000000000 │          │          │
│    │      │        │雅虎奇摩拍賣網站拍賣│號                │          │          │
│    │      │        │新光三越商品禮券，致│                  │          │          │
│    │      │        │丁○○得標並匯款    │                  │          │          │
├──┼───┼────┼──────────┼─────────┼─────┼─────┤
│１５│辛○○│97.9.25 │詐欺集團成員基於詐欺│遠東國際商業銀行臺│   6,000元│併辦（七）│
│    │      │        │之犯意，於雅虎奇摩拍│北逸仙分行        │          │          │
│    │      │        │賣網站刊登不實之拍賣│00000000000000000 │          │          │
│    │      │        │廣告，致辛○○於見該│號                │          │          │
│    │      │        │不實廣告後，陷於錯誤│                  │          │          │
│    │      │        │而下標購買          │                  │          │          │
├──┼───┼────┼──────────┼─────────┼─────┼─────┤
│１６│丑○○│97.9.25 │詐欺集團成員基於詐欺│遠東國際商業銀行臺│   6,200元│併辦（七）│
│    │      │        │之犯意，於雅虎奇摩拍│北逸仙分行        │          │          │
│    │      │        │賣網站刊登不實之拍賣│00000000000000000 │          │          │
│    │      │        │廣告，致丑○○於見該│號                │          │          │
│    │      │        │不實廣告後，陷於錯誤│                  │          │          │
│    │      │        │而下標購買          │                  │          │          │
├──┼───┼────┼──────────┼─────────┼─────┼─────┤
│１７│卯○○│97.9.25 │詐騙集團用雅虎奇摩拍│中華郵政股份有限公│   6,000元│併辦（八）│
│    │      │        │賣網站張貼不實之商品│司臺北永吉郵局    │          │          │
│    │      │        │拍賣廣告，使卯○○陷│000-00000000000000│          │          │
│    │      │        │於錯誤而下標購買    │號                │          │          │
├──┼───┴────┴──────────┴─────────┴─────┴─────┤
│合計│                                                             208,408元            │
└──┴─────────────────────────────────────────┘

司法院資訊處製作；財團法人民間司法改革基金會備份。
